ACORDAO-COMPLETO-2495850

ACÓRDÃO DE RELAÇÃO

ACÓRDÃO DE RELAÇÃO 1910/2021 ATA 30/2021 - PLENÁRIO

Acórdão 1910/2021-TCU-Plenário
	VISTOS e relacionados estes autos que cuidam de Representação quanto a irregularidades em renegociação de dívidas decorrentes de operações de crédito realizadas em favor da empresa Frutas do Nordeste do Brasil S/A (Frutan) , pelo Banco do Nordeste do Brasil S.A., com recursos do Fundo Constitucional de Financiamento do Nordeste (FNE) .
	Considerando que em qualquer fase do processo, o Tribunal pode autorizar o pagamento parcelado da importância devida em até trinta e seis parcelas, desde que o processo não tenha sido remetido para cobrança judicial.
	Considerando os pareceres uníssonos da unidade técnica e do Ministério Público junto ao TCU.
	ACORDAM os Ministros do Tribunal de Contas da União, reunidos em Sessão Plenária, por unanimidade, em:
nos termos do art. 217 do Regimento Interno/TCU e do art. 26 da Lei 8.443/1992, conhecer dos pedidos de parcelamento apresentados pelos responsáveis Nicola Moreira Miccione (XXX.011.483-XX) , José Andrade Costa (XXX.476.283-XX) , e Roberto Smith (XXX.320.438-XX) e deferir o pedido para pagamento das multas individuais em 36 (trinta e seis) parcelas mensais, com incidência sobre cada parcela dos correspondentes acréscimos legais;
 nos termos do art. 217 do Regimento Interno/TCU e do art. 26 da Lei 8.443/1992, autorizar o parcelamento das multas em até 36 (parcelas) aos seguintes responsáveis apenados em multa pelo Acórdão 308/2021-TCU-Plenário: Srs. Victor Samuel Cavalcante da Ponte (XXX.091.107-XX) ; Augusto Bezerra Cavalcanti Neto (XXX.379.364-XX) ; Luiz Ethewaldo de Albuquerque Guimarães (XXX.141.923-XX) ; Pedro Rafael Lapa (XXX.167.544-XX) ; Francisco das Chagas Sousa Lopes (XXX.983.913-XX) ; José Agostinho e Carvalho Neto (XXX.046.673-XX) ; Darlan Cunha Lima (XXX.536.953-XX) ; e Jorge Luís Branco Aguiar (CPF XXX.400.613-XX) ;
alertar os responsáveis de que a falta de recolhimento de qualquer parcela importará no vencimento antecipado do saldo devedor, com a consequente constituição de processo de cobrança executiva, nos termos do art. 217, § 1º, do Regimento Interno/TCU, bem assim, da necessidade do encaminhamento ao TCU dos comprovantes de recolhimento das parcelas a este Tribunal, por meio dos serviços de protocolo digital disponíveis no Portal TCU (conforme estabelecido no art. 3º da Portaria-TCU 114, de 29/07/2020) .
 encaminhar os autos à Consultoria Jurídica do TCU para que se pronuncie sobre a decisão judicial proferida pelo Juízo da 4ª Vara Federal Cível da Seção Judiciária do Distrito Federal (peça 734) , a qual defere ao Sr. Nicola Moreira Miccione "a antecipação da tutela para suspender a exigibilidade do crédito no valor de R$34.961,45 (trinta e quatro mil, novecentos e sessenta e um reais e quarenta e cinco centavos) , constituído pelo TCU no âmbito da Tomada de Contas nº Processo 022.112/2007-0".
1. Processo TC-Processo 022.112/2007-0 (REPRESENTAÇÃO) 
	1.1. Apensos: Processo 030.496/2007-1 (REPRESENTAÇÃO) 
	1.2. Responsáveis: Agenor Paulino Trindade (XXX.968.978-XX) ; Augusto Bezerra Cavalcanti Neto (XXX.379.364-XX) ; Betty Grandszuldzycer (XXX.653.197-XX) ; Cassandra de Pádua Paz (XXX.743.293-XX) ; Cláudio Vasconcelos Frota (XXX.028.033-XX) ; Darlan Cunha Lima (XXX.536.953-XX) ; Edilson Silva Ferreira (XXX.277.863-XX) ; Firmino Pereira de Sousa Filho (XXX.415.408-XX) ; Francisco Antônio Rodrigues Pereira (XXX.818.413-XX) ; Francisco Roberto Brasil de Souza (XXX.074.273-XX) ; Francisco das Chagas Sousa Lopes (XXX.983.913-XX) ; Frutan Frutas do Nordeste do Brasil S/a (23.508.336/0001-65) ; Isaias Matos Dantas (XXX.872.185-XX) ; Jorge Luis Branco Aguiar (XXX.400.613-XX) ; Jose Agostinho de Carvalho Neto (XXX.046.673-XX) ; Jose Valter Bento de Freitas (XXX.539.313-XX) ; José Alberto Coelho Paz (XXX.734.107-XX) ; José Andrade Costa (XXX.476.283-XX) ; José Macedo Barbosa (XXX.607.543-XX) ; João Francisco Freitas Peixoto (XXX.955.433-XX) ; Luiz Alberto Cruz de Oliveira (XXX.775.095-XX) ; Luiz Ethewaldo de Albuquerque Guimaraes (XXX.141.923-XX) ; Maria das Gracas de Britto Lobao Melo (XXX.288.647-XX) ; Marileide Madeira Pinheiro de Araújo Martins (XXX.108.693-XX) ; Natalino Rabinovitch (XXX.232.317-XX) ; Naum Roberto Ryfer (XXX.695.127-XX) ; Nicola Moreira Miccione (XXX.011.483-XX) ; Nina Ester Palatnik Ryfer (XXX.214.147-XX) ; Pedro Lopes de Oliveira Filho (XXX.191.584-XX) ; Pedro Rafael Lapa (XXX.167.544-XX) ; Raimundo Francisco Lobao Melo (XXX.136.407-XX) ; Raimundo Nonato Gonçalves Júnior (XXX.812.203-XX) ; Ricardo Augusto de Lima Braga (XXX.117.103-XX) ; Roberto Smith (XXX.320.438-XX) ; Victor Samuel Cavalcante da Ponte (XXX.091.107-XX) ; Zeila Sabry Azar (XXX.043.503-XX) 
	1.3. Interessados: Agenor Paulino Trindade (XXX.968.978-XX) ; Cassandra de Pádua Paz (XXX.743.293-XX) ; Frutan - Frutas do Nordeste do Brasil Sa (23.508.336/0001-65) ; José Alberto Coelho Paz (XXX.734.107-XX) ; Marileide Madeira Pinheiro de Araújo Martins (XXX.108.693-XX) ; Paulo Roberto Medeiros Braun (XXX.771.483-XX) 
	1.4. Órgão/Entidade: Banco do Nordeste do Brasil S.a.
	1.5. Relator: Ministro Raimundo Carreiro
	1.6. Representante do Ministério Público: Procurador Marinus Eduardo De Vries Marsico
	1.7. Unidade Técnica: Secretaria de Controle Externo do Sistema Financeiro Nacional (SecexFinan) .
	1.8. Representação legal: Daniel Lopes Rego (3.450/OAB-PI) e outros, representando Edilson Silva Ferreira, José Andrade Costa, Nicola Moreira Miccione e Roberto Smith; Edson Castelo Branco Dominici Junior (8563/OAB-MA) , representando Jose Agostinho de Carvalho Neto; Adriano Martins de Holanda (5794/OAB-PI) e outros, representando Francisco das Chagas Sousa Lopes; Lais de Moura Bezerra Cavalcanti (17.286/OAB-PE) , representando Augusto Bezerra Cavalcanti Neto; Haroldo Maia Junior e outros, representando Banco do Nordeste do Brasil S.a.; Rogerio Neves Baptista (7.196/OAB-PE) e outros, representando Pedro Rafael Lapa. 
	1.9. Determinações/Recomendações/Orientações: não há.

Banco do Nordeste do Brasil S.a.

Agenor Paulino Trindade (XXX.968.978-XX); Augusto Bezerra Cavalcanti Neto (XXX.379.364-XX); Betty Grandszuldzycer (XXX.653.197-XX); Cassandra de Pádua Paz (XXX.743.293-XX); Cláudio Vasconcelos Frota (XXX.028.033-XX); Darlan Cunha Lima (XXX.536.953-XX); Edilson Silva Ferreira (XXX.277.863-XX); Firmino Pereira de Sousa Filho (XXX.415.408-XX); Francisco Antônio Rodrigues Pereira (XXX.818.413-XX); Francisco Roberto Brasil de Souza (XXX.074.273-XX); Francisco das Chagas Sousa Lopes (XXX.983.913-XX); Frutan Frutas do Nordeste do Brasil S/a (23.508.336/0001-65); Isaias Matos Dantas (XXX.872.185-XX); Jorge Luis Branco Aguiar (XXX.400.613-XX); Jose Agostinho de Carvalho Neto (XXX.046.673-XX); Jose Valter Bento de Freitas (XXX.539.313-XX); José Alberto Coelho Paz (XXX.734.107-XX); José Andrade Costa (XXX.476.283-XX); José Macedo Barbosa (XXX.607.543-XX); João Francisco Freitas Peixoto (XXX.955.433-XX); Luiz Alberto Cruz de Oliveira (XXX.775.095-XX); Luiz Ethewaldo de Albuquerque Guimaraes (XXX.141.923-XX); Maria das Gracas de Britto Lobao Melo (XXX.288.647-XX); Marileide Madeira Pinheiro de Araújo Martins (XXX.108.693-XX); Natalino Rabinovitch (XXX.232.317-XX); Naum Roberto Ryfer (XXX.695.127-XX); Nicola Moreira Miccione (XXX.011.483-XX); Nina Ester Palatnik Ryfer (XXX.214.147-XX); Pedro Lopes de Oliveira Filho (XXX.191.584-XX); Pedro Rafael Lapa (XXX.167.544-XX); Raimundo Francisco Lobao Melo (XXX.136.407-XX); Raimundo Nonato Gonçalves Júnior (XXX.812.203-XX); Ricardo Augusto de Lima Braga (XXX.117.103-XX); Roberto Smith (XXX.320.438-XX); Victor Samuel Cavalcante da Ponte (XXX.091.107-XX); Zeila Sabry Azar (XXX.043.503-XX)

JORGE LUIS BRANCO AGUIAR

FRANCISCO DAS CHAGAS SOUSA LOPES

Roberto Smith

DARLAN CUNHA LIMA

NICOLA MOREIRA MICCIONE

TRF-1

ROBERTO SMITH

RAIMUNDO CARREIRO

Daniel Lopes Rego (3.450/OAB-PI) e outros, representando Edilson Silva Ferreira, José Andrade Costa, Nicola Moreira Miccione e Roberto Smith; Edson Castelo Branco Dominici Junior (8563/OAB-MA), representando Jose Agostinho de Carvalho Neto; Adriano Martins de Holanda (5794/OAB-PI) e outros, representando Francisco das Chagas Sousa Lopes; Lais de Moura Bezerra Cavalcanti (17.286/OAB-PE), representando Augusto Bezerra Cavalcanti Neto; Haroldo Maia Junior e outros, representando Banco do Nordeste do Brasil S.a.; Rogerio Neves Baptista (7.196/OAB-PE) e outros, representando Pedro Rafael Lapa.

Procurador Marinus Eduardo De Vries Marsico

REPRESENTAÇÃO (REPR)

Secretaria de Controle Externo do Sistema Financeiro Nacional (SecexFinan).